# **Edson Veneros Vasquez**

O La Paz, Bolivia

☑ veneros.edson@gmail.com

**%** (591) 77570479

in linkedin.com/in/eveneros

#### **RESUMEN**

Desarrollador Web Senior especializado en desarrollo Backend y Frontend • Experiencia en todas las etapas del ciclo de desarrollo de proyectos web dinámicos • Sólida experiencia en gestión de proyectos y relaciones con los clientes • Conocimientos avanzados en: .NET (C#, Net Framework, Core), JAVA (Spring Boot), PHP (Codeigniter, Laravel), JavaScript (Node Js, React) • Especializado en desarrollo de API's • Desarrollador de aplicaciones móviles Android (Flutter, Java).

#### **EXPERIENCIA**

#### PROGRAMADOR SENIOR .NET

iun. 2023 - actualidad

Universidad Tecnológica Boliviana

Aptitudes: Desarrollo FrontEnd - BackEnd • .NET CORE • SQL Server • C#

#### **DESARROLLADOR DE SOFTWARE**

dic. 2020 - dic. 2021

BCP Banco de Crédito de Bolivia S.A.

Aptitudes: Vista-Controlador (MVC) • Microservicios • ASP.NET Web API • ASP.NET MVC • JSON • .NET CORE

ASISTENTE IT mar. 2018 - jun. 2019

Plan International

**Aptitudes**: Mantenimiento preventivo y correctivo de software y hardware • Capacitación a usuarios • Adquisición e inventario de equipos informáticos • Servicio de atención al cliente • Infraestructura • Resolución de incidencias.

## **ADMINISTRADOR DE SISTEMAS**

ago. 2012 - ene. 2016

Gobierno Autónomo Municipal de La Paz

**Aptitudes**: Desarrollo Web • HTML5 • CSS3 • Javascript • Jquery • Ajax • Web Services • JSON • Diseño y Administración de Bases de Datos • MySQL • Programación de aplicaciones (C#, JAVA, PHP)

## **EDUCACIÓN**

## **INGENIERÍA DE SISTEMAS**

Universidad Salesiana de Bolivia • TPN 2023

## JAVA STANDARD EDITION • Programación Avanzada

Instituto Proydesa - I.S.E.T. • 2014

# **TÉCNICO EN APLICACIONES**

Instituto Técnico Sarantañani • 2012

## **CURSOS Y SEMINARIOS**

- Taller de SCRUM (2019, Universidad Salesiana de Bolivia).
- Programador Android (2012, COGNOS).
- Curso de "La ley 1178 en la Administración Municipal" (2013, CENCAP).
- Seminario de "Construcción de Modelos y enfoque de Sistemas" (2008, Postgrado en Informática UMSA).
- Curso de "Programación en JAVA" (2008, ICEI).
- Seminario de "Introducción a las metodologías ágiles" (2008, Asociación de Investigación de Software Inteligente).
- **Seminario de "Ingeniería de Requerimientos"** (2008, Postgrado en Informática UMSA).
- Seminario de "Frameworks MVC para el desarrollo de Aplicaciones Web" (2007, Postgrado en Informática UMSA).
- Seminario de "Convergencia en Tecnologías Web" (2007 Postgrado en Informática UMSA).
- Seminario de "Normas de Seguridad" (2006, MICROSOFT).
- Taller de Cableado y estructurado de Redes (2006, Facultad de Ingeniería CESBOL).
- Curso de PHP, MySQL, Apache (2006, LASIN UMSA).
- Curso de Gestores de Base de Datos: Access, SQL SERVER, MySQL (2005 LASIN UMSA).
- Taller de Ensamblaje de Computadoras (2002 C.E.C.).

# **IDIOMAS**

Inglés